臺灣高等法院臺中分院刑事裁定　
110年度聲字第2909號
聲  請  人  臺灣高等檢察署臺中檢察分署檢察官     
受  刑  人  劉丁綾
上列聲請人因受刑人數罪併罰有二裁判以上，聲請定其應執行之
刑（聲請案號：110年度執聲字第1375號），本院裁定如下：
    主  文
劉丁綾因犯如附表所示各罪所處之刑，應執行有期徒刑柒年。
    理  由
一、聲請意旨略以：受刑人劉丁綾因詐欺等數罪，先後經判決確
    定如附表，應依刑法第53條、第51條第5款規定，定其應執
    行之刑，爰依刑事訴訟法第477條第1項聲請裁定。
二、按數罪併罰，有二裁判以上者，依刑法第51條之規定，定其
    應執行之刑。數罪併罰，分別宣告其罪之刑，如宣告多數有
    期徒刑者，於各刑中之最長期以上，各刑合併之刑期以下，
    定其刑期。但不得逾30年。刑法第53條、第51條第5款分別
    定有明文。
三、查本件受刑人因犯如附表所示數罪，經本院先後判處如附表
    所示之刑確定，有各該案件判決書及臺灣高等法院被告前案
    紀錄表附卷可稽。本院審核結果，認檢察官聲請為有理由，
    應予准許，並衡酌受刑人所犯各罪之犯罪類型、時間間隔、
    行為態樣、手段、動機、侵害法益種類及責任非難程度，以
    及本院函知受刑人得就本件定應執行刑陳述意見，受刑人具
    狀所表示之意見(見卷附本院陳述意見調查表)等情狀，經整
    體評價後，定其應執行刑如主文所示。
四、據上論斷，應依刑事訴訟法第477條第1項、刑法第53條、第
    51條第5款，裁定如主文。
中　　華　　民　　國　　110 　年　　12　　月　　7 　　日
                  刑事第八庭  審判長法  官  林清鈞
                                    法  官  簡婉倫
                                    法  官  黃小琴
以上正本證明與原本無異。
如不服本裁定，應於收受送達後5日內向本院提出抗告書狀(須附
繕本)。因疫情而遲誤不變期間，得向法院聲請回復原狀。

                                    書記官  李宜珊
　　　　　　　　　　　　　　　　　　
中　　華　　民　　國　　110 　年　　12　　月　　7 　　日
附表：     編號  1 2 3 罪名  詐欺 詐欺 詐欺 宣告刑  有期徒刑3年 (2罪) 有期徒刑2年 (2罪) 有期徒刑1年6月 減為有期徒刑9月 犯罪日期  ①96/04/12至 96/08/15 ②95/11/14至 96/01/02 ①96/01/17至 96/04/23 ②96/03/22至 96/05/02    96/02/13至    96/04/12 偵查機關 年度案號  臺中地檢100年度偵字第19561等號 臺中地檢100年度 偵字第19561等號 臺中地檢100年度偵字第19561等號 最後事實審 法　　院 臺灣高等法院 臺中分院 臺灣高等法院 臺中分院 臺灣高等法院 臺中分院  案　　號 103年度金上訴字第800等號 103年度金上訴字 第800等號 103年度金上訴字第800等號  判決日期 104/06/09 104/06/09 104/06/09 確定 判決 法院 臺灣高等法院 臺中分院 臺灣高等法院 臺中分院 臺灣高等法院 臺中分院  案號 103年度金上訴字第800等號 103年度金上訴字 第800等號 103年度金上訴字第800等號  判　　決 確定日期 104/06/29 104/06/29 104/06/29 是否為得易科罰金之案件  不得易科罰金 不得易服社會勞動 不得易科罰金 不得易服社會勞動 不得易科罰金 不得易服社會勞動 備註  臺中地檢104年度執字第9424號 臺中地檢104年度 執字第9424號 臺中地檢104年度執字第9424號   編號1至9曾定應執行有期徒刑4年6月   
附表：     編號  4 5 6 罪名  詐欺 詐欺 詐欺 宣告刑  有期徒刑1年2月 有期徒刑1年 (2罪) 有期徒刑1年2月 減為有期徒刑7月 犯罪日期      96/06/04至     96/06/11 ①96/07/10至 96/07/12 ②96/05/29至 96/06/07     95/11/27至     96/01/09 偵查機關 年度案號  臺中地檢100年度 偵字第19561等號 臺中地檢100年度 偵字第19561等號 臺中地檢100年度 偵字第19561等號 最後事實審 法　　院 臺灣高等法院 臺中分院 臺灣高等法院 臺中分院 臺灣高等法院 臺中分院  案　　號 103年度金上訴字 第800等號 103年度金上訴字 第800等號 103年度金上訴字 第800等號  判決日期 104/06/09 104/06/09 104/06/09 確定 判決 法院 臺灣高等法院 臺中分院 臺灣高等法院 臺中分院 臺灣高等法院 臺中分院  案號 103年度金上訴字 第800等號 103年度金上訴字 第800等號 103年度金上訴字 第800等號  判　　決 確定日期 104/06/29 104/06/29 104/06/29 是否為得易科 罰金之案件  不得易科罰金 不得易服社會勞動 不得易科罰金 不得易服社會勞動 不得易科罰金 不得易服社會勞動 備註  臺中地檢104年度 執字第9424號 臺中地檢104年度 執字第9424號 臺中地檢104年度 執字第9424號   編號1至9曾定應執行有期徒刑4年6月   
附表：     編號  7 8 9 罪名  詐欺 詐欺 詐欺 宣告刑  有期徒刑1年4月 減為有期徒刑8月 有期徒刑2年2月 有期徒刑1年1月 犯罪日期      94/07/12至     95/12/25     94/07/01至     95/10/18 96/07/04 偵查機關 年度案號  臺中地檢100年度偵字第19561等號 臺中地檢100年度 偵字第19561等號 臺中地檢100年度偵字第19561等號 最後事實審 法　　院 臺灣高等法院 臺中分院 臺灣高等法院 臺中分院 臺灣高等法院 臺中分院  案　　號 103年度金上訴字 第800等號 103年度金上訴字 第800等號 103年度金上訴字 第800等號  判決日期 104/06/09 104/06/09 104/06/09 確定 判決 法院 臺灣高等法院 臺中分院 臺灣高等法院 臺中分院 臺灣高等法院 臺中分院  案號 103年度金上訴字 第800等號 103年度金上訴字 第800等號 103年度金上訴字 第800等號  判　　決 確定日期 104/06/29 104/06/29 104/06/29 是否為得易科 罰金之案件  不得易科罰金 不得易服社會勞動 不得易科罰金 不得易服社會勞動 不得易科罰金 不得易服社會勞動 備註  臺中地檢104年度 執字第9424號 臺中地檢104年度 執字第9424號 臺中地檢104年度 執字第9424號   編號1至9曾定應執行有期徒刑4年6月   
附表：     編號  10   罪名  詐欺   宣告刑  有期徒刑3年8月   犯罪日期     102/03/18至    103/06/30   偵查機關 年度案號  臺中地檢107年度 偵字第5267號   最後事實審 法　　院 臺灣高等法院 臺中分院    案　　號 109年度上易字 第693號    判決日期 110/04/29   確定 判決 法院 最高法院    案號 110年度台上字 第4725號    判　　決 確定日期 110/09/30   是否為得易科 罰金之案件  不得易科罰金 不得易服社會勞動   備註  臺中地檢110年度執字第12278號